臺灣苗栗地方法院民事簡易判決　　　　95年度苗簡字第746 號
原　　　告　甲○○
　　　　　　　　　　　　巷2號.
被　　　告　林易呈原名林育峰.
　　　　　　　　　　　　號
上列當事人間請求侵權行為損害賠償事件，原告提起刑事附帶民
事訴訟，經本院刑事庭裁定移送前來，本院於民國96年2 月7 日
言詞辯論終結，判決如下：
    主    文
被告應給付原告新臺幣肆萬貳仟壹佰玖拾元。
訴訟費用由被告負擔。
本判決得假執行。
    事實及理由
壹、程序事項：
  (一)按訴狀送達後，原告不得將原訴變更或追加他訴。但擴張或
    減縮應受判決事項之聲明者，不在此限。簡易訴訟程序，除
    本章別有規定外，仍適用第一章通常訴訟程序之規定，民事
    訴訟法第255 條第1 項第3 款、第436 條之2 分別定有明文
    。本件原告起訴原請求：被告應給付原告新台幣（下同）39
    3,683 元，嗣於民國96年1 月17日言詞辯論時，以言詞將聲
    明減縮為：被告應給付原告42,193元。核原告係屬減縮應受
    判決事項之聲明，依首揭說明，於法尚無不合，應予准許，
    合先敘明。
  (二)本件被告經合法通知，未於最後言詞辯論期日到場，核無民
    事訴訟法第386 條所列各款情形，爰依原告之聲請，由其一
    造辯論而為判決。
貳、實體事項：
一、原告起訴主張：
  (一)被告林易呈（95年3 月6 日前原名林育峰）於94年11月25日
    16時45分許，駕駛車號JK—8496號自用小客車，自苗栗縣頭
    份鎮○○路300 號前之對面（舜祥電機前）路邊起步，欲沿
    同鎮○○路由南往北行駛，其本應注意汽車在雙向二車道行
    駛時，應在遵行車道行駛；且在劃有分向限制線之路段，不
    得駛入來車之車道；又起步前應讓行進中之車輛行駛，而依
    當時天氣晴、日間自然光線、肇事地點柏油路面乾燥、無缺
    陷、無障礙物、視距良好等情形，又無不能注意之情形，其
    竟疏未注意，在苗栗縣頭份鎮○○路300 號前，自路邊起步
    時逆向駛入對向民族路由北向向南之車道，且未讓其他行進
    中之車輛優先通行，適有原告甲○○駕駛車號3H－1122號自
    用小客車沿民族路由北向南行駛，因煞閃不及，兩車遂發生
    碰撞，致使原告甲○○受有胸部挫傷、鼻部挫傷及頸部及肢
    體多處擦傷等傷害，並造成民族路300 號住家鐵捲門之損壞
    ，因而支出醫療費用11,140元、賠償民族路300 號住家鐵捲
    門21,0 53 元及受有精神損失10,000元，以上損失金額共計
    42,193元，爰依侵權行為法律關係，請求被告賠償原告因此
    所受之損害等語，並聲明：如主文第1 項所示。
二、被告未於最後言詞辯論期日到場，惟據被告曾經到場之言詞
    辯論期日辯稱：被告對於兩造於前揭時、地發生車禍致原告
    受傷及原告因而支出醫療費用、賠償民族路300 號住家之損
    害及7 天不能工作受有精神損害等金額及事實固不爭執，惟
    辯稱伊應負全部之肇事責任並非合理等語置辯，並聲明駁回
    原告之訴。
三、查原告主張上揭車禍發生情形及所受之損失金額為被告所不
    爭執，復有苗栗縣頭份分局道路事故調查筆錄、道路交通事
    故現場圖、財團法人為恭紀念醫院診斷證明書、現場照片8
    幀、台灣省竹苗區車輛行車事故鑑定委員會之鑑定報告附於
    本院檢察署95年偵字第3268號刑事偵查卷宗可稽，自應堪信
    為真實。被告雖辯稱其對車禍之發生，不應負全部之肇事責
    任等語，惟查：
  (一)按行車前應注意於起駛前應顯示方向燈，注意前後左右有無
    障礙或車輛行人，並應讓行進中之車輛行人優先通行。汽車
    在未劃設慢車道之雙向二車道行駛時，均應在遵行車道內行
    駛。在劃有分向限制線之路段，不得駛入來車之車道內。道
    路交通安全規則第89條第1 項第6 款、第97條第1 項第1 、
    2 款分別定有明文。又分向限制線，用以劃分路面成雙向車
    道，禁止車輛跨越行駛，並不得迴轉。道路交通標誌標線號
    誌設置規則第165 條第1 項規定明確。
  (二)而本件車禍事故發生時之天候為晴，日間自然光線，事故現
    場為直線又無視線障礙物致使被告無法注意車前狀況，而由
    現場圖與卷附之照片觀之，兩車發生撞擊後，被告之車停於
    道路中心車頭轉向並於路面上留有胎痕，該胎痕之起點位於
    分向限制線路段，顯見被告所駕JK-8496 號自用小客車在劃
    有分向限制線路段逆向斜穿時與北往南方向順向行駛之原告
    所駕3H-1122 號自用小客車發生撞擊，是被告於路邊起步時
    ，原應讓車道上行進中之車輛先行，並依遵行方向順向行駛
    ，且在劃有分向限制線路段不得駛入對向車道，以避免車禍
    事故發生，卻仍在劃有分向限制線路段由路邊起步逆向斜穿
    未讓車道上行進中之車輛先行，撞擊原告所駕3H-1122 號自
    用小客車，被告難謂無過失；況原告駕駛3H-1122 號自小客
    車沿民族路由北往南行駛，於往南車道上之路權優先，而被
    告駕車突然駛入南向車道，原告猝不及防致發生事故，自無
    任何肇事責任，復有台灣灣省竹苗區車輛行車事故鑑定委員
    會鑑定報告亦同本院上開審認。是以，被告抗辯其不應負全
    部之肇事責任，原告應負與有過失云云，委不足取。
四、按因故意或過失，不法侵害他人之權利者，負損害賠償責任
    ；不法侵害他人之身體或健康者，對於被害人因此喪失或減
    少勞動能力或增加生活上之需要時，應負損害賠償責任；不
    法侵害他人之身體、健康、名譽、自由、信用、隱私、貞操
    ，或不法侵害其他人格法益而情節重大者，被害人雖非財產
    上之損害，亦得請求賠償相當之金額。民法第184 條第1 項
    前段、第193 條第1 項、第195 條第1 項分別定有明文。查
    本件原告因被告上揭過失行為造成胸部挫傷、鼻部挫傷、頸
    部及肢體多處擦傷等傷害，則被告之過失行為與原告之受傷
    結果顯具有相當因果關係，揆諸上開規定，原告請求被告應
    負過失侵權行為之損害賠償責任，於法即無不合。茲就其請
    求之准否，分別審酌如下：
  (一)醫療費用：
    原告主張其因系爭車禍事故受傷，前往財團法人為恭紀念醫
    院治療，計支出醫療自費費用11,140元之事實，有財團法人
    為恭紀念醫院中華民國96年1 月8 日為恭醫字第0960000014
    號函在卷可參（本院95年度苗簡字第746 號卷第23頁），核
    屬有據，復為被告所不爭執（同上卷第37頁），堪信屬實，
    故原告此部分請求，自屬足取。
  (二)賠償他人住家損害費用：
    原告主張其因系爭事故而賠償民族路300 號住家鐵捲門計21
    , 053 元，業據其提出錦昌鐵捲門有限公司95年5 、6 月份
    發票乙紙（同上卷第13頁）為證，且為被告所不爭執（同上
    卷第37頁），堪信屬實。是原告請求被告賠償他人住家鐵捲
    門21,053元，應屬足取。
  (三)非財產上損害：
    原告主張其因系爭事故受傷，精神上及身體上均受有痛苦，
    且7 天無法上班，被告應賠償非財產上損害10,000元，查原
    告93年所得給付總額為600,470 元、財產總額為2,135,751
    元，94年所得給付總額為699,649 元、財產總額為
    2,135,751 元，被告93年無所得收入，名下無不動產，94年
    所得收入183, 500元，名下仍無不動產，有稅務電子閘門財
    產所得調件明細表在卷（同上卷第16-25 頁）可稽及兩造均
    為大學畢業。是以，本院審酌本件車禍事故之發生經過，兩
    造之身分、地位、經濟能力等一切情狀，認原告請求10,000
    元之精神慰撫金，尚屬適當，且為被告所不爭執，應屬可取
    。
五、綜上所述，原告因系爭車禍事故所致之損害計為42,193元，
    是原告依侵權行為法律關係，請求被告給付前開金額，為有
    理由，應予准許。
六、本件係依民事訴訟法第427 條第2 項規定適用簡易程序所為
    被告敗訴之判決，依同法第389 條第1 項第3 款規定，本院
    應依職權宣告假執行，並諭知如主文第3 項所示。
七、訴訟費用負擔之依據：民事訴訟法第78條。
中　　華　　民　　國　　96　　年　　2　　月　　16　　日
                  苗栗簡易庭法　官　吳振富
以上正本係照原本作成
如對本判決上訴，須於判決送達後20日內向本院提出上訴狀
                            書記官　黃麗靜
中　　華　　民　　國　　96　　年　　2　　月　　16　　日
